# 售后租回问题

提问人：liubin988513 时间：2013-09-07 18:25:23
我理解，其实后续的贷款金额与标的物关联不是太大，在我信誉比较强或者有其他财产抵押的情况下，我可以使用 100 万的东东抵押取得 120 万借款。。。售后回租理解为取得贷款，后续租金为支付本金与利息，标的物在租赁前后折旧等是没有变化的。

回答人：chenyiwei
赞同此观点，售后回租构成融资租赁的，视作以租赁物为抵押的借款，不用调整租赁物的账面价值。需缴纳和抵扣的增值税额（如有）作为对租赁现金流量的调整因素处理，并影响实际利率的计算和各期利息的确认。